臺灣屏東地方法院刑事判決
111年度易字第85號
公  訴  人  臺灣屏東地方檢察署檢察官
被      告  林和正

                    籍設高雄市○○區○○○路000號(高雄市大寮戶政事務所)

上列被告因竊盜案件，經檢察官提起公訴（110年度偵字第12397
號），嗣因被告就被訴事實為有罪之陳述，本院告知被告簡式審
判程序之旨，並聽取當事人之意見後，裁定改依簡式審判程序進
行，判決如下：  
    主  文
甲○○犯攜帶兇器踰越窗戶竊盜罪，累犯，處有期徒刑捌月。
未扣案之犯罪所得新臺幣參萬元沒收，於全部或一部不能沒收或
不宜執行沒收時，追徵其價額。
    事  實
一、甲○○意圖為自己不法之所有，基於竊盜之犯意，於民國110
    年11月4日凌晨0時30分許前某時許，騎乘其所有車牌號碼00
    0-0000號普通重型機車，至乙○○所經營位於屏東縣○○鎮○○路
    0段000○0號「漫時光早午餐店（案發時未營業）」附近停放
    後，徒步前往該店後方防火巷，趁無人注意之際，攀爬該店
    置放在該處之鋁梯，將該店廁所之紗窗及窗戶拆下後，踰越
    該窗戶而進入店內，再於同日凌晨0時30分許，持放置在店
    內客觀上足對人之生命、身體、安全構成威脅，具有危險性
    而可供兇器使用之鋁質長扁形工具1支，撬開櫃檯抽屜（毀
    損部分未據告訴），拿取抽屜內放置之收銀機鑰匙開啟收銀
    機後，竊取抽屜及收銀機內之現金合計新臺幣（下同）3萬
    元，得手後旋即騎乘上開機車逃離。嗣乙○○發覺遭竊，乃報
    警處理，經警調閱案發現場及周遭道路監視器錄影畫面後，
    復採集上開鋁梯踏板處所遺留之生物跡證送驗，發現其上DN
    A-STR型別與甲○○之型別相符，因而循線查獲上情。
二、案經屏東縣政府警察局東港分局報告臺灣屏東地方檢察署檢
    察官偵查起訴。
    理  由
壹、程序方面
　　按本件被告甲○○所犯係死刑、無期徒刑、最輕本刑為3 年以
    上有期徒刑以外之罪，渠等於準備程序就前揭被訴事實為有
    罪之陳述，經法官告知簡式審判程序之旨，並聽取其與公訴
    人之意見後，本院認無不得或不宜改依簡式審判程序進行之
    處，爰依刑事訴訟法第273 條之1 第1 項，裁定本件改依簡
    式審判程序進行，合先敘明。
貳、實體方面
一、認定事實部分
  ㈠上開犯罪事實，業據被告甲○○於警詢、偵查及本院審理時均
    坦承不諱（見警卷第3至5頁、偵卷第45、46頁、本院卷第40
    、41、48、51頁），核與證人即被害人乙○○於警詢時證述之
    情節大致相符（見警卷第6 頁及反面），復有偵查報告、監
    視器錄影畫面翻拍照片、内政部警政署刑事警察局110年11
    月30日刑生字第1108024930號鑑定書、車輛詳細資料報表、
    本院111年2月11日公務電話紀錄在卷可稽（見警卷第2 、7
    至15頁、本院卷第17頁）。
  ㈡綜上所述，足徵被告之自白核與事實相符，其所為自白當堪
    採信，是以本件事證已臻明確，被告之犯行應堪認定。
二、論罪科刑部分 
　㈠按刑法第321條第1項第3款攜帶兇器竊盜罪，係以行為人攜帶
    兇器竊盜為其加重條件，此所謂兇器，其種類並無限制，凡
    客觀上足對人之生命、身體、安全構成威脅，具有危險性之
    器械均屬之，且祇須行竊時攜帶此種具有危險性之器械為已
    足，並不以攜帶之初有行兇之意圖為必要，亦不以該兇器屬
    其本人所有為必要。從而，無論係行為人事前攜往、或於現
    場取得後復持以行竊，僅須行為人於行竊之際攜帶作為工具
    ，在客觀上已足對他人之生命身體構成威脅，具有危險性，
    即應成立刑法第321條第1項第3款攜帶兇器竊盜罪（最高法
    院78年度台上字第4422號、79年度台上字第5253號判決意旨
    參照）。本件雖未扣得被告持以撬開櫃檯抽屜之長扁形工具
    ，惟該支工具之材質為鋁，且長度約為20公分，業據被告供
    承在卷（見本院卷第40頁），顯具有一定之長度，並為金屬
    材質，且既足以做為撬開櫃檯抽屜之用，顯具有相當硬度之
    金屬器具，要非細微不足以行兇之物，當屬客觀上足對人之
    生命、身體、安全構成威脅，具有危險性之兇器無疑。是核
    被告所為，係犯刑法第321條第1項第2款、第3款之攜帶兇器
    踰越窗戶竊盜罪。公訴意旨漏未認定該長扁形工具為兇器，
    尚有疏漏，惟本院於審理時已告知被告尚有此部分之加重條
    件（見本院卷第40、48頁），且加重條件雖有增加，但仍屬
    構成要件及法條相同之罪，自無庸變更起訴法條，併予說明
    。
　㈡被告前因竊盜案件，分別經臺灣高雄地方法院以106年審易字
    第1409號判處有期徒刑7月、經臺灣橋頭地方法院以107年審
    易字第76號判處應執行有期徒刑1年3月確定，上開2案再經
    臺灣橋頭地方法院以107年度聲字第1029號裁定定應執行刑
    為有期徒刑2年確定，嗣入監執行後，於109年3月4日執行完
    畢（嗣接續執行另案所處有期徒刑），此有臺灣高等法院被
    告前案紀錄表可按，其受有期徒刑執行完畢，於5年以內故
    意再犯本件有期徒刑以上之罪，為累犯。本院審酌被告於上
    開前案執行完畢未及2年，即無視法律禁制，再為本案相同
    罪質之竊盜犯行，足徵其並未真正悛悔改過，刑罰反應力顯
    屬薄弱，自不宜量處最低法定刑，應依刑法第47條第1項規
    定，
　㈢本院以行為人之責任為基礎，審酌被告正值中壯，不思依循
    正道獲取財物，竟以前揭方式竊取上開財物，其行為實有不
    該，惟考量被告於犯後尚能坦承犯行，非無悔意，兼衡其之
    犯罪動機、手法、目的、自陳高中肄業之智識程度、離婚、
    育有1未成年子女、目前在水果行從事搬運工及輕鋼架之架
    設工作，月入約3萬3千元之家庭、生活及經濟狀況（見本院
    卷第52頁）等一切情狀，量處如主文所示之刑。
三、沒收部分
　㈠被告所竊取之上開現金3萬元，為被告之犯罪所得，且未扣案
    ，應依刑法第38條之1 第1 項前段之規定宣告沒收，復依同
    條第3 項規定，諭知於全部或一部不能沒收或不宜執行沒收
    時，追徵其價額。
　㈡至被告用以行竊之鋁質長扁形工具，並非被告所有，爰不予
    宣告沒收，附此敘明。
據上論斷，應依刑事訴訟法第273條之1第1項、第284條之1、第2
99條第1項前段，刑法第321條第1項第2款、第3款、第47條第1項
、刑法第38條之1第1項前段、第3項，刑法施行法第1條之1第1項
，判決如主文。
本案經檢察官盧惠珍提起公訴，由檢察官潘國威到庭執行職務。
中    華    民    國   111    年    3     月    31    日
                  刑事第一庭    法  官  楊宗翰
以上正本證明與原本無異。　　　　　　　　
如不服本判決應於收受判決後20日內向本院提出上訴書狀，並應
敘述具體理由；其未敘述上訴理由者，應於上訴期間屆滿後20日
內向本院補提理由書（均須按他造當事人之人數附繕本）「切勿
逕送上級法院」。
中    華    民    國   111    年    3     月    31    日
                                書記官  李家維
附錄本案論罪科刑法條全文：
刑法第321條
犯前條第一項、第二項之罪而有下列情形之一者，處六月以上五
年以下有期徒刑，得併科五十萬元以下罰金：
一、侵入住宅或有人居住之建築物、船艦或隱匿其內而犯之。
二、毀越門窗、牆垣或其他安全設備而犯之。
三、攜帶兇器而犯之。
四、結夥三人以上而犯之。
五、乘火災、水災或其他災害之際而犯之。
六、在車站、港埠、航空站或其他供水、陸、空公眾運輸之舟、
    車、航空機內而犯之。
前項之未遂犯罰之。